【裁判字號】    92,易,44
【裁判日期】    920221
【裁判案由】    竊盜
【裁判全文】
臺灣嘉義地方法院刑事判決                            九十二年度易字第四四號
    公  訴  人  臺灣嘉義地方法院檢察署檢察官
    被      告  甲○○  男  三.
右列被告因竊盜案件，經檢察官提起公訴（九十一年度偵字第七三六六號），本院判
決如左：
    主  文
甲○○連續攜帶兇器，毀壞門扇，於夜間侵入有人居住之建築物竊盜，累犯，處有期
徒刑貳年，並於刑之執行前，令入勞動場所強制工作年。
    事  實
一、甲○○有犯罪之習慣，曾因逃亡之軍法案件，經陸軍步兵第二０三師司令部判處
    有期徒刑三年（公訴意旨誤載為五年）確定，及因違反麻醉藥品管理條例等案件
    ，經臺灣臺北地方法院以八十三年度易緝字第四九八號判決處有期徒刑一年確定
    ，又因竊盜等案件，經臺灣高等法院以八十四年度上訴字第六九六號判決處有期
    徒刑二年確定，再由臺灣高等法院以八十四年度聲字第一三０九號裁定定應執行
    刑為五年五月確定，於民國八十七年七月十四日縮短刑期假釋出監，於九十年七
    月三十一日（公訴意旨誤為九十年八月十日）假釋期滿執行完畢；復因竊盜案件
    ，經臺灣高等法院臺南分院以九十一年度上易字第六三九號判決處有期徒刑一年
    確定，尚未執行完畢。詎仍不知悔改，又基於意圖為自己不法所有之概括犯意，
    先後於附表編號一至三所示時地以附表所示手法連續竊取附表所示之人之財物得
    手。嗣於九十一年十月三十一日晚上十一時十分許在嘉義市○○街二八之四四號
    為警查獲，並在其車內扣得於不詳時地竊得之照相機二台（未據起訴），復由警
    於九十一年十一月一日凌晨二時許在嘉義市○○路一六四號不知情之黃旭輝住處
    扣得附表編號三之電視機一部，又由警於九十一年十一月一日中午十二時許在嘉
    義市○○街五五八號不知情之黃添福所經營之中利當鋪扣得附表編號二之金戒一
    只。
二、案經嘉義市警察局移送臺灣嘉義地方法院檢察署檢察官偵查起訴。
    理  由
一、訊據被告甲○○對於右揭犯罪事實坦承不諱，核與被害人丙○○、丁○○、乙○
    ○於警訊中之指陳及證人黃旭輝、黃添福於警訊中之證述相符（警卷第五至十頁
    、第十七至二十頁），並有扣押筆錄、被害報告單、保管書、財物照片、當票、
    內政部警政署刑事警察局鑑驗書、作案現場照片在卷可稽（警卷第二三至三四、
    三九至四三、四五至四八頁）。其次，被告作案所用之鏍絲起子把手長約四公分
    ，刃部為金屬材質，長約七公分，此據被告自承並當庭繪製草圖附卷可參（本院
    卷第三一、三六頁），對人之生命、身體顯具有危險性，客觀上當足供為兇器使
    用。再者，附表編號一、三分係被害人丙○○、乙○○經營之店鋪，被告雖於夜
    間打烊後始入內行竊，該等店鋪仍為有人居住之建築物無誤；附表編號二之地點
    為被害人丁○○之住處，則屬住宅甚明。綜上所述，被告之自白與事實相符，可
    以採信，事證明確，其三次竊盜犯行均堪認定。
二、核被告甲○○就附表編號一所為，係犯刑法第三百二十一條第一項第一款、第二
    款、第三款攜帶兇器毀壞門扇於夜間侵入有人居住之建築物竊盜罪；編號二所為
    ，係犯同條項第一款、第三款攜帶兇器於夜間侵入住宅竊盜罪；編號三所為，係
    犯同條項第一款、第二款、第三款攜帶兇器毀壞門扇於夜間侵入有人居住之建築
    物竊盜罪。公訴意旨認附表編號一、三部分均係犯刑法第三百二十一條第一項第
    一款、第三款之罪，尚有未洽，惟論罪條文既與起訴條文相同，僅被告竊盜加重
    條件有所增加，自無庸變更法條。附表編號一部分，該建築物為智兒館圖書玩具
    店（警卷第十七頁反面），起訴書記載為「智兒館圖書文具」；編號二部分，被
    告犯罪時間為九十一年八月六日凌晨三時許（本院卷第三一頁），起訴書記載為
    於九十年八月五日凌晨三時三十分許，且被告該次亦攜帶同一把鏍絲起子作案（
    本院卷第三一頁），起訴書記載為「以不詳之方式」，又被告該次竊得之現金為
    新臺幣三十五萬元（警卷第四十頁），起訴書記載為「三十五萬」，未記載幣值
    單位，以上各節，公訴意旨均有疏誤，應予更正。被告先後三次竊盜行為，以附
    表編號一部分情節最重，且該三次犯行時間緊接，犯罪基本構成要件相同，顯係
    基於概括犯意為之，應依刑法第五十六條連續犯規定，從一重之刑法第三百二十
    一條第一項第一款、第二款、第三款攜帶兇器毀壞門扇於夜間侵入有人居住之建
    築物竊盜罪處斷，並加重其刑。查被告曾因逃亡之軍法案件，經陸軍步兵第二０
    三師司令部判處有期徒刑三年（公訴意旨誤載為五年）確定，及因違反麻醉藥品
    管理條例等案件，經臺灣臺北地方法院以八十三年度易緝字第四九八號判決處有
    期徒刑一年確定，又因竊盜等案件，經臺灣高等法院以八十四年度上訴字第六九
    六號判決處有期徒刑二年確定，再由臺灣高等法院以八十四年度聲字第一三０九
    號裁定定應執行刑為五年五月確定，於八十七年七月十四日縮短刑期假釋出監，
    於九十年七月三十一日（公訴意旨誤為九十年八月十日）假釋期滿執行完畢；復
    因竊盜案件，經臺灣高等法院臺南分院以九十一年度上易字第六三九號判決處有
    期徒刑一年確定，尚未執行完畢，此有臺灣高等法院被告全國前案紀錄表、臺灣
    高等法院八十四年度聲字第一三０九號裁定、臺灣高等法院臺南分院九十一年度
    上易字第六三九號判決在卷可按，其受前開裁定所定有期徒刑之執行完畢，五年
    內再犯有期徒刑以上之罪，為累犯，應依刑法第四十七條規定遞加重其刑。爰審
    酌被告素行不佳，為逞一己之貪念，侵害國民之財產法益，一犯再犯，情節非輕
    ，復未賠償分文，惟到案後尚能坦認犯行，態度良好及其他一切情狀，量處如主
    文所示之刑，以資儆懲。被告前科已如上述，且於短期內一再犯竊盜罪，顯有犯
    罪之習慣，為預防其再犯，並啟發其內心刻苦耐勞之積極面，本院認有於刑之執
    行前令入勞動場所強制工作三年之必要，爰依竊盜犯贓物犯保安處分條例第一條
    、第三條第一項第一款、第四條、第五條第一項前段規定併宣告之。被告所有作
    案用之鏍絲起子未據扣案，為免執行發生困難，爰不諭知沒收。又公訴意旨雖認
    被告係以其自購之車牌號碼Ｙ６—１０７２號汽車作為本案犯罪交通工具，惟該
    車實係案外人林郭桂美所有，有公路監理資料一紙可憑（本院卷第二三頁），既
    非被告所有，不符法定沒收要件，亦無從諭知沒收。
三、扣案之照相機兩部（本院卷第三頁），被告甲○○於警訊中、檢察官偵查中業已
    自白係竊得之贓物等語（警卷第二頁反面、第七三六六號偵查卷第十四頁反面）
    ，惟未據起訴，訊據被告則矢口否認竊盜犯行，辯稱是先後在臺北大橋下和臺中
    地區所購得云云（本院卷第三二頁），且其犯罪時間、地點欠詳，是本院無從擴
    張審理範圍，而一併加以裁判。此部分是否另構成犯罪，宜由檢察官繼續偵查，
    以臻適法，附此敘明。
據上論斷，應依刑事訴訟法第二百九十九條第一項前段，刑法第五十六條、第三百二
十一條第一項第一款、第二款、第三款、第四十七條，竊盜犯贓物犯保安處分條例第
一條、第三條第一項第一款、第四條、第五條第一項前段，判決如主文。
本案經檢察官黃正雄到庭執行職務。
中      華      民      國    九十二    年      二      月    二十一    日
                                      臺灣嘉義地方法院刑事第二庭
                                          法  官  廖  政  勝
右正本證明與原本無異。
如不服本判決，應於判決送達後十日內向本院提出上訴狀( 應附繕本 )。
中      華      民      國    九十二    年      二      月    二十一    日
                                          書記官  陳  湘  蓉
附錄本案論罪科刑法條全文：
刑法第三百二十一條第一項
犯竊盜罪而有左列情形之一者，處六月以上五年以下有期徒刑：
一  於夜間侵入住宅或有人居住之建築物、船艦或隱匿其內而犯之者。
二  毀越門扇、牆垣或其他安全設備而犯之者。
三  攜帶兇器而犯之者。
四  結夥三人以上而犯之者。
五  乘火災、水災或其他災害之際而犯之者。
六  在車站或埠頭而犯之者。


司法院資訊處製作；財團法人民間司法改革基金會備份。
